【裁判字號】    91,易,466
【裁判日期】    920108
【裁判案由】    傷害
【裁判全文】
臺灣宜蘭地方法院刑事判決                          九十一年度易字第四六六號
    公  訴  人  臺灣宜蘭地方法院檢察署檢察官
    被      告  甲○○  女  十.
                丁○○  女  二.
右列被告因傷害案件，經檢察官提起公訴（九十一年度偵字第二五四、一八七一號）
，本院判決如左：
    主  文
甲○○、丁○○共同傷害人之身體，各處拘役伍拾日，如易科罰金，均以佰元折算
壹日。
    事  實
一、甲○○與乙○○因網路留言而有嫌隙，甲○○先於民國九十一年一月六日傍晚不
    詳時點，與丁○○、林文瑩及其他六名不詳姓名成年女子，在宜蘭縣羅東運動公
    園質問乙○○，嗣乙○○由不詳姓名年籍綽號「阿賢」帶離現場至「阿賢」住處
    ，甲○○、丁○○、林文瑩及其他五名不詳姓名女子竟基於共同傷害之犯意聯絡
    （林文瑩部分另由宜蘭地方法院檢察署檢察官偵查），於同日晚間八時許前往「
    阿賢」住處，將乙○○帶至宜蘭縣五結鄉○○路○段四結加油站對面，由丁○○
    、林文瑩及其他不詳姓名女子將乙○○推倒在地後，用腳踢乙○○，致乙○○受
    有腦震盪及臉部、右手、左手、左肩胛、尾骨處挫傷等傷害。
二、案經乙○○訴由宜蘭縣警察局羅東分局報請臺灣宜蘭地方法院檢察署檢察官偵查
    起訴。
    理  由
一、訊據被告甲○○、丁○○均矢口否認有右揭傷害犯行，被告甲○○並辯稱：伊沒
    有打告訴人乙○○，也沒有去羅東運動公園，伊是經過四結加油站時，看到告訴
    人被五、六人打，伊騎機車到旁邊叫他們不要打，而那些人伊均不認識云云；被
    告丁○○則辯稱：伊沒有打告訴人，當天伊沒有去羅東運動公園及四結加油站，
    告訴人被打的事情伊不知道云云。然查：告訴人乙○○於本院審理時指訴稱：當
    日因為甲○○的網路留言，林文瑩打電話要伊至羅東度小月旁邊的快炒店，而丙○○和邱惠琳和伊一起過去。到快炒店時那邊已經有六、七名女子，後來甲○○
    和戊○○陸續過來，林文瑩將其帶到羅東運動公園，在羅東運動公園內將其推倒
    ，由於戊○○幫伊說話，戊○○就被她們打。後來丙○○、邱惠琳帶了一男一女
    過來，男的叫「阿賢」，女的叫「小玉」，之後伊被帶到「阿賢」家，後來林文
    瑩至「阿賢」家把伊帶到四結加油站對面空地，有人問甲○○是否因為伊在網路
    上留言，甲○○說是，林文瑩、丁○○她們才打伊等語。證人丙○○於本院調查
    時證稱：伊和告訴人一起至小吃店，到了小吃店碰到七、八個女的，林文瑩已經
    在小吃店，甲○○、戊○○是後來才到，後來一群人就將告訴人帶到運動公園，
    伊就去找「阿賢」、「小玉」，找到他們二人之後先叫他們過去，之後伊才騎機
    車過去。到運動公園時先看到告訴人和一群人在講話，後來有四個人打戊○○，
    告訴人只是被推倒在地上，後來「阿賢」、「小玉」把告訴人帶走而丁○○才到
    ，之後伊騎機車到「阿賢」家，而那群人也跟在後面，那群人就叫告訴人到四結
    加油站，伊看到告訴人被丁○○和林文瑩打，甲○○在旁邊叫她們不要打等語（
    參見本院九十一年十二月十七日訊問筆錄）。依告訴人及證人丙○○之前揭證述
    ，本件紛爭之起源，係因告訴人與被告甲○○之網路留言所致，而告訴人於當日
    接獲林文瑩電話電話後，先至快炒店和甲○○、林文瑩等人碰面，告訴人再被帶
    至羅東運動公園質問此事，嗣告訴人離去後，甲○○、丁○○、林文瑩等人再至
    四結加油站對面空地，復以網路留言之事再度質問告訴人，並進而徒手毆打告訴
    人等情無訛。雖依證人丙○○之前揭證詞中，就丁○○、林文瑩等人毆打告訴人
    之際，甲○○在旁稱不要打告訴人。惟依告訴人之上開證詞，本件糾紛起源既係
    告訴人和被告甲○○間之網路留言，且在羅東運公園中，甲○○等人以此質問告
    訴人，於告訴人離去後，復至四結加油站對面空地中，再度以此質問告訴人，且
    告訴人陳稱：在四結加油站有人問甲○○是否因為伊在網路留言，甲○○說是，
    林文瑩、丁○○她們才打伊等語（參見本院九十一年十二月二十五日審判筆錄）
    ，則被告甲○○顯然對於丁○○等人之行為顯有共同之合意。此外，並有財團法
    人天主教靈醫會羅東聖母醫院出具之診斷證明書一紙附卷可稽。綜上所述，被告
    二人所辯顯係卸責之詞，不足採信，本件事證明確，被告二人犯行堪以認定，應
    依法論科。
二、核被告甲○○、丁○○所為，均係犯刑法第二百七十七條第一項傷害罪，渠等就
    上揭傷害犯行，有犯意聯絡及行為之分擔，皆為共同正犯。爰審酌被告二人犯罪
    之動機、目的、手段、被害人所受傷害之程度，及被告二人於犯罪後仍飾詞卸責
    等一切情狀，各量處如主文所示之刑，並均諭知易科罰金之折算標準，以示懲儆
    。
三、公訴意旨另以：被告甲○○於九十一年一月六日傍晚不詳時點，與被告丁○○、
    林文瑩及其他六名不詳姓名年籍之成年女子，基於共同傷害犯意之聯絡，在宜蘭
    縣羅東運動公園，由被告甲○○所帶來之六名不詳姓名女子，共同徒手毆打告訴
    人乙○○，因認被告甲○○、丁○○二人就此部分亦涉有刑法第二百七十七條第
    一項傷害罪嫌。惟按犯罪事實應依證據認定之，無證據不得推定其犯罪事實，刑
    事訴訟法第一百五十四條定有明文。經查：告訴人於本院審理時陳稱：在羅東運
    動公園只是將伊推倒，並沒有打伊，而伊也沒有受傷，受傷是在四結加油站被打
    等語（參見九十一年十二月二十五日審判筆錄）。經核亦與證人丙○○於本院調
    查時證稱：到運動公園時先看到告訴人和一群人講話，後來好像有四個人打戊○○，告訴人並沒有被打只是被推倒在地上等語相符（參見本院九十一年十二月十
    七日訊問筆錄）。此外，復查無任何積極證據，足認被告二人確在羅東運動公園
    共同毆打告訴人，並致告訴人受有傷害之事實。依上說明，公訴人所舉之證據不
    足以證明被告二人此部分之傷害犯行，惟公訴意旨認被告二人此部分傷害犯行，
    與前揭論罪科刑之部分，係基於單一傷害之犯意，接續為之，而為單純之一罪，
    爰不另為無罪之諭知，附此敘明。
據上論斷，應依刑事訴訟法第二百九十九條第一項前段，刑法第二十八條、第二百七
十七條第一項、第四十一條第一項前段，罰金罰鍰提高標準條例第一條前段、第二條
判決如主文。
本案經檢察官賴慶祥到庭執行職務
中      華      民      國    九十二    年      一      月      八      日
                                  臺灣宜蘭地方法院刑事第二庭
                                        審判長法  官  黃  永  勝
                                              法  官  郭  顏  毓
                                              法  官  辜  漢  忠
右正本證明與原本無異。
如不服本判決，應於判決送達後十日內，向本院提出上訴狀。（應附繕本）
                                              書記官  林  秀  麗
中      華      民      國    九十二    年      一      月      九      日
附錄本案論罪科刑法條全文：
刑法第二百七十七條第一項
傷害人之身體或健康者，處三年以下有期徒刑、拘役或一千元以下罰金。


司法院資訊處製作；財團法人民間司法改革基金會備份。
